臺灣臺中地方法院刑事判決　　　　　　　 94年度易字第849號
公　訴　人　臺灣臺中地方法院檢察署檢察官
被　　　告　乙○○
選任辯護人　涂芳田律師
上列被告因違反商標法等案件，經檢察官提起公訴（93年度偵字
第17275號），本院判決如下：
    主    文
乙○○連續未得商標權人同意，於同一商品，使用相同之註冊商
標，處拘役伍拾玖日，如易科罰金，以佰元折算壹日。
    犯罪事實
一、甲○○（業經本院於民國九十四年八月十二日以九十四年度
    易字第八四九號判處拘役五十九日，緩刑二年確定）、乙○
    ○係址設模里西斯路易斯港「　All  Best　International
    Ltd.」之名義及實際負責人，明知「 All  Best  Inter-
    national Ltd.」僅在模里西斯註冊登記，未依公司法第三
    百七十一條及第三百七十七條之規定取得認許證，並領有分
    公司執照，亦明知附表所示商標，係澳洲商．芬控制系統私
    人有限公司（下簡稱芬控制公司）向經濟部智慧財產局（改
    制前為經濟部中央標準局）申請註冊，於專用期間內，就附
    表所指定之衝浪板及其配件等商品，取得商標專用權，現仍
    在商標專用期限內，而「All Best International Ltd.」
    僅自九十一年（起訴書誤繕為九十二年）四月至同年九月間
    ，陸續向芬控制公司購買具有附表所示商標衝浪板之尾舵及
    塞子（Fin Control System，即尾舵控制系統），竟基於概
    括犯意之聯絡，自九十二年十月起，未得芬控制公司之同意
    或授權，在大陸深圳市龍崗區向吉增洋傘有限公司衝浪品部
    承租部分廠房，生產製造使用附表所示商標之尾舵及塞子，
    組裝在 Dolsey 有限公司委託生產之衝浪板上，再出售予
    Dolsey有限公司，而以未經認許之外國公司名義在中國境內
    經營貿易業務及為法律行為。嗣Dolsey有限公司又將使用附
    表所示商標之尾舵及塞子之衝浪板販售予美國衝浪品國際公
    司（Surf HardWare Internatio nal USA Inc.），因美國
    衝浪品國際公司向芬控制公司反應該批尾舵及塞子品質不良
    ，經芬控制公司於九十二年十月六日委請美國衝浪品國際公
    司佛羅里達洲零售部經理購買裝有該批尾舵及塞子之Dolsey
    有限公司衝浪板，送交化學聚合物科技中心分析鑑定為仿冒
    品後，始循線查悉上情。
二、案經芬控制公司訴請臺灣臺中地方法院檢察署檢察官偵查起
    訴。
    理    由
一、訊據被告乙○○於警詢、偵查中均坦承：被告甲○○與伊係
    址設模里西斯路易斯港「All Best International Ltd.」之
    名義及實際負責人，「All Best InternationalLtd.」僅在
    模里西斯註冊登記，並未在臺灣取得認許證。附表所示商標
    ，係告訴人芬控制公司向經濟部智慧財產局申請註冊，於專
    用期間內，就附表所指定之衝浪板及其配件等商品，取得商
    標專用權，現仍在商標專用期限內。而「All Best Inter-
    national Ltd.」係在大陸設廠，自九十一年四月至同年九
    月間，曾陸續向告訴人公司購買具有附表所示商標衝浪板之
    尾舵及塞子（Fin Control System，即尾舵控制系統）等事
    實不諱，另被告於本院審理中具狀就前開犯罪事實坦承不諱
    ，有中華人民共和國廣東省惠州市公證處公證書、財團法人
    海峽交流基金會證明各乙紙在卷足憑，且核與共同正犯即被
    告甲○○於本院審理時所供述之情節相符。並有商標註冊證
    、 Anthony Rowse 宣誓書、 Ron  Long 宣誓書、 Michael
    Dolsey宣誓書、仿冒尾舵檢驗公證報告、仿冒塞子檢驗公證
    報告、匯款單四張、載貨證券六份、精博顧問（模里西斯）
    公司證明書乙張、出口報單影本乙份、照片八張在卷可參，
    足見被告自白確與事實相符。是本件事證明確，被告犯行洵
    堪認定，應予依法論科。
二、按「行為後法律有變更者，適用裁判時之法律。但裁判前之
    法律有利於行為人者，適用最有利於行為人之法律」，刑法
    第二條第一項定有明文。經查，商標法曾於九十二年五月二
    十八日經總統修正公布，並自公布日起六個月後之九十二年
    十一月二十八日起施行；比較修正前商標法第六十二條第一
    款及修正後商標法第八十一條第一款之規定，可以發現兩者
    在刑度上完全相同，僅部分之構成要件要素有異（至修正前
    商標法第六十三條即現行法第八十二條部分，條文內容並無
    任何更動），是適用裁判前之法律，對於被告並無更有利可
    言，自應依刑法第二條第一項前段之規定，適用裁判時之法
    律即修正後商標法第八十一條第一款之規定加以論處。是核
    被告所為，係犯修正後商標法第八十一條第一款之未得商標
    權人同意，於同一商品，使用相同之註冊商標罪、同法第八
    十二條之明知為仿冒商標商品而販賣罪，及公司法第十九條
    第二項之違反未經設立登記，不得以公司名義經營業務或為
    其他法律行為罪。被告多次未得商標權人同意，於同一商品
    ，使用相同之註冊商標之犯行，及多次明知為仿冒商標商品
    而販賣犯行，均時間緊接，所犯罪名相同，顯係各基於概括
    之犯意為之，均為連續犯，爰依刑法第五十六條之規定以一
    罪論，並均加重其刑。被告所犯上開三罪間，有方法、結果
    之牽連關係，為牽連犯，應從一重之未得商標權人同意，於
    同一商品，使用相同之註冊商標罪處斷。審酌被告之素行、
    犯罪之動機、手段，犯罪後業已告訴人公司和解，告訴人公
    司亦表示不願追究之意，有和解書、陳報狀各乙紙在卷可參
    ，暨坦承犯罪之犯後態度尚稱良好等一切情狀，量處如主文
    所示之刑，並諭知易科罰金之折算標準，以示懲儆。
三、按法院認應科拘役、罰金或應諭知免刑或無罪之案件，被告
    經合法傳喚無正當理由不到庭，得不待其陳述逕行判決，刑
    事訴訟法第三百零六條定有明文。本件被告經合法傳喚未到
    庭，但因本院認本案應諭知拘役刑，故不待其陳述逕以一造
    辯論判決之。
據上論斷，應依刑事訴訟法第二百九十九條第一項前段、第三百
零六條，商標法第八十一條第一款、第八十二條，公司法第十九
條第二項，刑法第二條第一項前段、第十一條前段、第五十六條
、第五十五條、第四十一條第一項前段，罰金罰鍰提高標條例第
二條，判決如主文。
中　　華　　民　　國　　94　　年　　10　　月　　7 　　日
                        臺灣臺中地方法院刑事第五庭
                            審判長法　官  賴恭利
                                  法　官  林慧貞
                                  法　官  劉麗瑛
上正本證明與原本無異。
如不服本判決，應於送達後十日內向本院提出上訴狀（須附繕本
），上訴於臺灣高等法院臺中分院。
                                  書記官  游智凱
中　　華　　民　　國　　94　　年　　10　　月　　7 　　日
附錄論罪科刑法條
公司法第十九條第一項、第二項：
未經設立登記，不得以公司名義經營業務或為其他法律行為。
違反前項規定者，行為人各處一年以下有期徒刑、拘役或科或併
科新臺幣十五萬元以下罰金，並自負其責；行為人有二人以上者
，連帶負責，並由主管機關禁止其使用公司名稱。
商標法第81條
未得商標權人或團體商標權人同意，有下列情形之一者，處三年
以下有期徒刑、拘役或科或併科新臺幣20萬元以下罰金：
一、於同一商品或服務，使用相同之註冊商標或團體商標者。
二、於類似之商品或服務，使用相同之註冊商標或團體商標，有
    致相關消費者混淆誤認之虞者。
三、於同一或類似之商品或服務，使用近似於其註冊商標或團體
    商標之商標，有致相關消費者混淆誤認之虞者。
商標法第82條
明知為前條商品而販賣、意圖販賣而陳列、輸出或輸入者，處一
年以下有期徒刑、拘役或科或併科新臺幣5萬元以下罰金。
